【裁判字號】    98,台上,480
【裁判日期】    980205
【裁判案由】    違反槍砲彈藥刀械管制條例等罪
【裁判全文】
最高法院刑事判決              九十八年度台上字第四八０號
上  訴  人  甲○○
選任辯護人  賴彌鼎律師
            林宗竭律師
上列上訴人因違反槍砲彈藥刀械管制條例等罪案件，不服台灣高
等法院中華民國九十五年六月十五日第二審判決（九十五年度上
訴字第一三一五號，起訴案號：台灣台北地方法院檢察署九十四
年度偵字第七四七九號），提起上訴，本院判決如下：
    主  文
上訴駁回。
    理  由
一、未經許可寄藏制式手槍部分：
按刑事訴訟法第三百七十七條規定，上訴於第三審法院，非以判
決違背法令為理由，不得為之。是提起第三審上訴，應以原判決
違背法令為理由，係屬法定要件。如果上訴理由書狀並未依據卷
內訴訟資料，具體指摘原判決不適用何種法則或如何適用不當，
或所指摘原判決違法情事，顯與法律規定得為第三審上訴理由之
違法情形，不相適合時，均應認其上訴為違背法律上之程式，予
以駁回。本件原審經審理結果，認為上訴人甲○○違反槍砲彈藥
刀械管制條例之犯行明確，第一審判決依想像競合犯從一重論處
上訴人未經許可，寄藏制式手槍罪刑，為無不合，予以維持，駁
回檢察官及上訴人在第二審之上訴。已詳敘其調查、取捨證據之
結果及憑以認定犯罪事實之心證理由。並就上訴人否認之供詞及
其所辯各語認非可採，予以論述。上訴人於警詢已坦承警方在其
住處查獲如原判決附表編號1至6所示制式手槍、改造手槍、制式
子彈及土造子彈，均係綽號「小風」者交伊寄放，伊對「小風」
寄放該批槍、彈，自始即已知情，迨至偵查中亦為相同供述，且
稱該些槍、彈係蔡昇夆之老大「澳迪」生前交予蔡昇夆保管，嗣
因蔡某砍傷警察後，恐遭查獲，乃將之寄放在伊住處等語。此與
蔡昇夆於偵查中所供相符。渠二人對於該些槍、彈均具殺傷力，
且未否認，而上訴人於偵查及第一審審理時對於卷附內政部警政
署刑事警察局（下稱刑事警察局）就上開槍、彈所為鑑驗，亦未
爭執，此足見渠對於蔡昇夆所寄藏者，確係具殺傷力之槍、彈乙
節，應屬自始知情，則原判決於理由內引用上訴人警詢、偵查中
坦認之供詞及蔡昇夆偵查中之供述，乃認上訴人自始明知蔡某所
交付者係具殺傷力之槍、彈，仍允予寄藏等情，要無理由不備之
違法。此外，原判決對上訴人主張刑事警察局就原判決附表編號
5所示改造手槍，依性能檢驗法為鑑驗，尚不足以證明其具有殺
傷力，請再行送鑑定，以及刑事警察局該項鑑驗未經鑑定人具結
，應無證據能力各節，如何不足採，亦已逐一詳敘其指駁之理由
，要不能指原判決有證據調查職責未盡之違誤。是上訴意旨執以
指摘原判決此部分違背法令，核與法律規定得為第三審上訴理由
之違法情形，不相適合。而其餘上訴意旨，則係就屬原審採證認
事職權之行使及原判決已說明事項，徒憑己見，任意指摘，且仍
為單純事實之爭執，均不能認係適法之第三審上訴理由。依上揭
說明，上訴人此部分之上訴違背法律上之程式，應予駁回。
二、未經許可，結夥、於夜間、公眾得出入之場所攜帶刀械部分
：
按刑事訴訟法第三百七十六條所列各罪之案件，經第二審判決者
，不得上訴於第三審法院，法有明文。本件原判決認上訴人牽連
涉犯刑法第三百零五條之恐嚇危害安全罪及槍砲彈藥刀械管制條
例第十五條之加重攜帶刀械罪部分，核屬刑事訴訟法第三百七十
六條第一款所定不得上訴第三審之案件，上訴人竟復一併提起上
訴，顯為法所不許。此部分上訴為不合法，亦應予駁回。
據上論結，應依刑事訴訟法第三百九十五條前段，判決如主文。
中    華    民    國  九十八  年    二    月    五    日
                      最高法院刑事第四庭
                          審判長法官  張  淳  淙
                                法官  劉  介  民
                                法官  張  春  福
                                法官  蔡  彩  貞
                                法官  林  俊  益
      本件正本證明與原本無異
                                      書  記  官
中    華    民    國  九十八  年    二    月   十二   日
                                                      V


司法院資訊處製作；財團法人民間司法改革基金會備份。
